臺灣嘉義地方法院刑事判決　　　　　　　 96年度訴字第406號
公　訴　人　臺灣嘉義地方法院檢察署檢察官
被　　　告　甲○○
　　　　　　　　　　(現於臺灣嘉義監獄鹿草分監另案執行中)
上列被告因違反毒品危害防制條例案件，經檢察官提起公訴（96
年度毒偵字第596號），被告於準備程序中就被訴事實為有罪之
陳述，經本院合議庭裁定由受命法官改依簡式審判程序審理，判
決如下：
    主  文
甲○○施用第一級毒品，處有期徒刑柒月；減為有期徒刑月又
拾伍日，如易科罰金，以新台幣壹仟元折算壹日。又施用第二級
毒品，處有期徒刑肆月，如易科罰金，以新台幣壹仟元折算壹日
；減為有期徒刑貳月，如易科罰金，以新台幣壹仟元折算壹日。
應執行有期徒刑伍月，如易科罰金，以新台幣壹仟元折算壹日。
    事  實
一、甲○○前因施用毒品案件，經臺灣高雄地方法院以95年度毒
    聲字第1427號裁定送觀察、勒戒後，認無繼續施用毒品傾向
    而於民國95年10月31日釋放，並由臺灣高雄地方法院檢察署
    檢察官以95年度毒偵字第5833號為不起訴處分確定。詎其復
    於96年3月9日17時20分許為警採尿時往前回溯96小時內之某
    時，以及往前回溯5日內之某時，在不詳地點，分別施用第
    一級毒品海洛因、第二級毒品安非他命各1次，嗣於同年3月
    9日16時3分許，在其位於嘉義縣朴子市南竹里5鄰南勢竹54
    之5號之住處，為警查獲，並經警採集其尿液送鑑定結果，
    呈鴉片類代謝物、安非他命類陽性反應，始悉上情。
二、案經嘉義市警察局移送臺灣嘉義地方法院檢察署檢察官偵查
    起訴。
    理  由
一、本件被告所涉犯者非死刑、無期徒刑、最輕本刑為3年以上
    有期徒刑之罪或高等法院管轄第一審案件。本院行準備程序
    時，被告就被訴事實為有罪之陳述，經告知簡式審判程序之
    旨，並聽取檢察官及被告之意見後，本院爰依刑事訴訟法第
    273條之1第1項裁定由受命法官獨任進行簡式審判程序。故
    本件簡式審判程序之證據調查，依刑事訴訟法第273條之2規
    定，不受同法第159條第1項、第161條之2、第161條之3、第
    163條之1及第164條至第170條規定之限制，合先敘明。
二、訊據被告甲○○對於上開犯罪事實，於本院審理中坦承不諱
    ，且警方於查獲被告後，經採集其尿液送驗，呈嗎啡及安非
    他命類陽性反應，有正修科技大學超微量研究科技中心96年
    3月27日檢驗報告、嘉義市警察局偵辦毒品案代號與真實姓
    名對照表各1紙在卷可佐（見警卷第7、8頁），足認其自白
    與事實相符。又被告前曾因違反毒品危害防制條例案件，經
    裁定送觀察勒戒，於95年10月31日釋放，有其臺灣高等法院
    被告前案紀錄表1份附卷可憑。是被告係於觀察勒戒執行完
    畢釋放後，5年內再犯本件施用第一級毒品、第二級毒品罪
    ，其犯行堪以認定，應予依法論科。
三、查海洛因、安非他命分別為毒品危害防制條例所定之第一級
    、第二級毒品，是核被告所為，係犯毒品危害防制條例第10
    條第1項之施用第一級毒品罪，以及同條第2項之施用第二級
    毒品罪；其施用前持有海洛因、安非他命之低度行為，為施
    用之高度行為所吸收，均不另論罪。被告所犯上開2罪，犯
    意各別，行為互殊，應予分論併罰。爰審酌被告國中肄業之
    智識程度，甫於95年10月間經觀察勒戒執行完畢，即於短期
    內再犯本件施用毒品罪，顯然缺乏禁絕毒害決心，以及被告
    係經通緝到案，惟於本院審理中坦承犯行，犯後態度尚可等
    一切情狀，量處如主文所示之刑，以資懲儆。
四、按犯罪在96年4月24日以前者，除本條例另有規定外，依下
    列規定減刑：一、死刑減為無期徒刑；二、無期徒刑減為有
    期徒刑20年；三、有期徒刑、拘役或罰金，減其刑或金額二
    分之一。依本條例應減刑之罪，未經判決確定者，於裁判時
    ，減其宣告刑。96年7月4日公布、同年7月16日施行之中華
    民國九十六年罪犯減刑條例第2條第1項、第7條第1項分別定
    有明文。經查，被告係於96年3月間犯本件施用第一級毒品
    、第二級毒品罪，其犯罪時間均在96年4月24日前，合於前
    引減刑條例第2條第1項之規定；另減刑條例第5條固規定：
    「本條例施行前，經通緝而未於中華民國九十六年十二月三
    十一日以前自動歸案接受偵查、審判或執行者，不得依本條
    例減刑。」惟此係指於減刑條例施行前經通緝，而未於減刑
    條例施行後之96年12月31日以前自動歸案者，不得依該條例
    減刑，如係於減刑條例施行前經通緝，並於減刑條例施行前
    經緝獲到案者，應不受前開不得減刑規定之限制（最高法院
    81年台非字第12號判決參照）；本件被告甲○○係於減刑條
    例施行前之96年6月1日經本院通緝，並於條例施行前之96年
    6月30日為警緝獲歸案，有本院96年6月1日96年嘉院龍刑緝
    字第94號通緝書，以及嘉義縣朴子分局96年7月1日通緝案件
    報告書在卷可稽（見本院卷第28、31頁），揆諸上開說明，
    本件應不受減刑條例第5條之限制，而得予以減刑。爰依上
    開減刑條例之相關規定，就被告所犯上開2罪均減其宣告刑
    如主文所示，並定其應執行刑暨諭知易科罰金之折算標準。
據上論斷，應依刑事訴訟法第273條之1第1項、第299條第1項前
段，毒品危害防制條例第10條第1項、第2項，刑法第11條前段、
第41條第1項前段、第51條第5款，中華民國九十六年罪犯減刑條
例第2條第1項第3款、第7條、第9條，判決如主文。
本案經檢察官陳志川到庭執行職務。
中　　華　　民　　國　　96　　年　　7 　　月　　26　　日
                    刑事第三庭  法　官  陳  蒨  儀
上列正本證明與原本無異。
如不服本判決，應於判決送達後10日內向本院提出上訴狀（應附
繕本）。
中　　華　　民　　國　　96　　年　　7 　　月　　27　　日
                                書記官  楊  國  色
附錄本判決論罪法條：
毒品危害防制條例第10條
施用第一級毒品者，處 6 月以上 5 年以下有期徒刑。
施用第二級毒品者，處 3 年以下有期徒刑。
